臺灣高雄地方法院刑事判決　　　　　　　　　　　　　九十年度易字第四二六號
　　公　訴　人　臺灣高雄地方法院檢察署檢察官
　　被　　　告　乙○○
右列被告因贓物等案件，經檢察官提起公訴（九十年度偵字第一六八０六號），本院
判決如左：
    主  文
乙○○收受贓物，累犯，處有期徒刑伍月，如易科罰金，以參佰元折算壹日；又服用
酒類，不能安全駕駛動力交通工具而駕駛，累犯，處有期徒刑參月，如易科罰金，以
參佰元折算壹日。應執行有期徒刑陸月，如易科罰金，以參佰元折算壹日。
    事  實
一、乙○○曾有多次竊盜前科，其於民國八十九年間所犯竊盜案件，經台灣台東地方
    法院判處有期徒刑二月，緩刑二年確定，嗣又於同年犯竊盜案件，經本院判處有
    期徒刑五月確定，於九十年二月二十八日執行完畢（構成累犯，其後經本院撤銷
    前開緩刑，執行有期徒刑二月，於九十年九月二十二日執行完畢），仍不知悔改
    。明知服用酒類，不能安全駕駛動力交通工具時即不得駕駛，自九十年七月六日
    晚上起，在高雄市○鎮區○○路某處飲酒，直至九十年七月七日上午十時許，明
    知受酒精之影響，平衡感與判斷力障礙度升高，已不能安全駕駛動力交通工具，
    復另行起意，明知其所騎用懸掛車牌號碼ZIL-250號（雲婉婷所有，於九十年六
    月八日上午十時許，在高雄市○○區○○路與大鵬路口前失竊）之引擎號碼
    FG0000000號重型機車一輛（戊○○所有、原車牌號碼為XME-039，於九十年五月
    二十九日晚間九時許，在高雄市○○區○○街三十號前失竊），係他人來路不明
    之贓物，竟仍於九十年七月七日上午故予收受騎乘，嗣於同日上午十時五分許，
    已不能安全駕駛仍騎乘上開贓車行經高雄市小港區○○○街與平和南路交岔路口
    ，與丁○○駕駛之車牌號碼YZR-322輕型機車發生車禍，因頭部受傷，經送醫救
    治後，採取其血液檢驗結果酒精濃度為110.4mg/dL（換算為呼氣中酒精濃度為
    0.552mg/L），並查知車牌及車體均係失竊之贓物，始悉上情。
二、案經高雄市政府警察局小港分局報請台灣高雄地方法院檢察署檢察官偵查起訴。
    理  由
一、訊據被告固坦承右開時、地飲酒後，已不能安全駕駛仍騎乘機車肇事之事實，惟
    矢口否認有何收受贓物犯行，經查：
  (一)被告於九十年七月七日上午十時五分許，騎乘機車行經高雄市小港區○○○街與
    平和南路交岔路口，自後追撞丁○○駕駛之車牌號碼YZR-322輕型機車發生車禍
    ，因頭部受傷經送醫救治後，採取其血液檢驗結果酒精濃度為110.4mg/dL（換算
    為呼氣中酒精濃度為0.552mg/L）等情，業據證人丁○○於警訊陳述綦詳，且有
    安泰醫院生化檢驗報告單、道路交通事故調查報告表、診斷證明書各一紙在卷可
    參。證人即高雄市政府警察局小港分局小港派出所警員甲○○於本院審理中到庭
    結證：我到車禍現場時，被告已被救護車送至醫院，我趕赴醫院找到被告後，被
    告有飲酒現象，精神不佳，反應不好，口齒不清，我在醫院病房內製作警訊筆錄
    時，他還有酒意，但能針對問題作簡單回答，期間被告有自己站起來去嘔吐，但
    走路仍不穩，嘔吐物還有酒味等語（本院九十年十一月六日訊問筆錄），被告亦
    自承：我已經喝醉了等語。再按刑法第一百八十五條之三規定所謂「不能安全駕
    駛」，係抽象危險犯，本不以發生具體危險為必要，而依醫學實驗證明所得經驗
    法則，對於吐氣酒精濃度達每公升0.55毫克以上時，將使駕駛人產生明顯平衡感
    與判斷力障礙度升高之行為表現，肇事比率比一般未飲酒時高出十倍（參見司法
    院刑事法律專題研究第十七冊第三一三頁）。是以依據被告吐氣所含酒精成份達
    每公升0.55mg/L及上開研究報告結論之行為表現，並參酌被告於本院審理中自承
    其已酒醉及證人甲○○之陳述，足見被告因飲酒已達不能安全駕駛動力交通工具
    無疑，被告此部分犯行，足以認定。
  (二)被告肇事時騎乘懸掛車牌號碼ZIL-250號之引擎號碼FG0000000號重型機車，車牌
    係雲婉婷所有，於九十年六月八日上午十時許，在高雄市○○區○○路與大鵬路
    口失竊，而車身則係戊○○所有、原車牌號碼為XME-039，於九十年五月二十九
    日晚間九時許，在高雄市○○區○○街三十號前失竊，均係來路不明之贓物等情
    ，業經證人丙○○、戊○○於警訊中指訴綦詳，並有車輛車牌失竊作業查獲車輛
    認可資料、贓物認領收據各二份在卷可參。被告於警訊中供述「（問：機車及車
    牌是否你偷的？）不知道，本來就有的」、「（問：在那裡拿的？）在隔壁那裡
    」、「（問：是否偷的？）朋友需要那車子所以先借騎」、「（問：是否你一人
    做的，有人幫忙嗎？）我自己一人」、「（問：偷車作何用？）自己用」、「（
    問：車體在那裡？）在車子那裡」等語，業經本院當庭勘驗警訊錄音帶屬實（本
    院九十一年一月二十二日審判筆錄），足見被告於警訊中之供詞反覆不一。嗣被
    告於偵訊中改稱其向友人借騎，其友人不知道其借用多久等語，復於本院審理中
    辯稱是向友人「阿昌」借得，不知是贓車，借用後找到「阿昌」就還給他云云，
    旋又改稱：我喝醉酒，不知向誰借車，也不知道自己有騎機車，我醒來時已躺在
    醫院云云，是以被告先後所述，均不一致，經本院進一步詢問「阿昌」之真實姓
    名年籍時，被告又無法提供該名「阿昌」者之聯絡方式以供本院查證，僅謂「阿
    昌」在前鎮漁港幫不知名之漁船守夜云云，再參酌本案查獲被告使用之重型機車
    具有相當之價值，衡諸常情一般人向他人借用機車騎乘，當會約定借用期間及如
    何返還，然被告既不知「阿昌」之真實姓名，復未與「阿昌」約定借用期間，且
    需待被告找到「阿昌」時再返還機車，凡此借車種種細節，均與常情相悖，據上
    各情，雖不足以證明失竊之車牌及機車為被告所竊取，惟被告辯稱其向「阿昌」
    借用，且不知是贓車，實不足採。
二、核被告乙○○所為，係犯刑法第一百八十五條之三之服用酒類致不能安全駕駛動
    力交通工具罪及刑法第三百四十九條第一項收受贓物罪。被告所犯上開二罪，犯
    意各別，行為互殊，應分論併罰。被告於八十九年間所犯竊盜案件，經本院判處
    有期徒刑五月確定，於九十年二月二十八日執行完畢，此有台灣高等法院被告全
    國前案紀錄表及台灣高雄地方法院檢察署刑案資料查註紀錄表各一份在卷可憑，
    其於五年以內再犯有期徒刑以上之本罪，為累犯，應依法加重其刑。爰審酌被告
    明知酒後不能安全駕車而駕駛，將致生危害其他用路人交通安全之虞，仍無視於
    其他用路人之公共安全，於飲酒過量後猶駕駛機車上路，復明知使用之車牌及身
    體，均係他人失竊之贓物，仍故意收受騎乘之，對於車牌及車體所有人造成損害
    等一切情狀，爰分別量處如主文所示之刑，並均諭知易科罰金之折算標準，並定
    其應執行刑，及諭知易科罰金之折算標準。
三、據上論斷，應依刑事訴訟法第二百九十九條第一項前段，刑法第一百八十五條之
    三、第三百四十九條第一項、第四十七條、第四十一條第一項、第五十一條第五
    款，罰金罰鍰提高標準條例第一條前段、第二條，判決如主文。
本件經檢察官周天畏到庭執行職務
中      華      民      國      九十一      年      二      月    五    日
                  臺灣高雄地方法院刑事第四庭
                                      法  官  張  桂  美
右正本證明與原本無異。
如不服本判決，應於判決送達後十日內，向本院提出上訴狀。
                                      書記官  吳  金  霞
中      華      民      國      九十一      年      二      月    五    日
參考法條：刑法第一百八十五條之三、第三百四十九條第一項。
刑法第一百八十五條之三：
服用毒品、麻醉藥品、酒類或其他相類之物，不能安全駕駛動力交通工具而駕駛者，
處一年以下有期徒刑、拘役或三萬元以下罰金。
刑法第三百四十九條：
收受贓物者，處三年以下有期徒刑、拘役或五百元以下罰金。
